lt-LT: Bodrano derinimo sistemos tipas: Varžtų / šešiabriaunių raktų sistema; Skersinis (vidinis); Žiedas (vidinis); Kitas
ko: 보란 튜닝 시스템 유형: 볼트/육각 렌치 시스템; 크로스바(내부); 링(내부); 기타
pt-BR: Tipo de sistema de afinação do bodhrán: Sistema de parafuso/chave Allen; Barra transversal (interna); Anel (interno); Outros
ja: ボドラン調律システムタイプ: ボルト/六角レンチシステム; クロスバー（内部）; リング（内部）; その他
el: Τύπος συστήματος κουρδίσματος bodhrán: Σύστημα με μπουλόνι/κλειδί Allen; Εγκάρσια ράβδος (εσωτερική); Δακτύλιος (εσωτερικός); Άλλο
es: Tipo de sistema de sintonización del bodhrán: Sistema de perno/llave Allen; Travesaño (interno); Anillo (interno); Otro
hr-HR: Vrsta sustava za ugađanje za bodhran: Sustav vijaka / inbus ključa; Poprečna prečka (unutarnja); Prsten (unutarnji); Ostalo
sv: Bodhrán justeringssystem: Bult-/insexnyckelsystem; Tvärslå (intern); Ring (intern); Annat
en: Bodhrán tuning system type: Bolt/Allen-key system; Crossbar (internal); Ring (internal); Other
cs: Typ ladicího systému bodhránu: Systém šroubů / inbusových klíčů; Kříž (vnitřní); Kruh (vnitřní); Jiné
fr: Type de système d'accordage du bodhrán: Système à boulon/clé Allen; Barre transversale (interne); Anneau (interne); Autre
tr: Bodhrán akort mekanizması tipi: Cıvata/Alyan anahtarı sistemi; Çapraz çubuk (dahili); Halka (dahili); Diğer
pl: Typ systemu strojenia Bodhrán: Śruby / klucz imbusowy; Poprzeczka (wewnętrzna); Pierścień (wewnętrzny); Inne
vi: Kiểu hệ thống lên dây của trống Bodhrán: Hệ thống dùng bu-lông/lục giác; Thanh chéo (bên trong); Vòng (bên trong); Khác
th: รูปแบบระบบปรับความตึงของกลองโบดราน: ระบบโบลต์/ประแจแอล; คานขวาง (ด้านใน); วงแหวน (ด้านใน); อื่นๆ
de: Typ des Bodhrán-Stimmsystems: Schrauben-/Inbusschlüssel-System; Kreuzstrebe (intern); Ring (intern); Sonstige
zh-CN: 宝思兰鼓调音系统类型: 螺栓/内六角扳手系统; 十字横杆（内部）; 环形（内部）; 其他
nb: Type tuningsystem for bodhrán: Bolt-/unbrakonøkkelsystem; Tverrstang (intern); Ring (intern); Annet
bg-BG: Тип система за настройка на бодран: Система с болт/шестограм; Напречна греда (вътрешна); Пръстен (вътрешен); Друго
fi: Bodhrán-rummun viritysjärjestelmän tyyppi: Pultti-/kuusiokoloavainjärjestelmä; Poikkipuu (sisäinen); Rengas (sisäinen); Muu
ro-RO: Tipul sistemului de acordare al bodhránului: Sistem cu șurub/cheie imbus; Bară transversală (internă); Inel (intern); Altele
ru: Тип настройки бойрана: Система с болтами/шестигранниками; Перекладина (внутренняя); Кольцо (внутреннее); Другое
pt-PT: Tipo de sistema de afinação do bodhrán: Sistema de parafuso/chave Allen; Barra transversal (interna); Anel (interno); Outro
da: Stemmesystemtype for bodhrán: Bolt/unbrakonøgle-system; Tværstang (intern); Ring (intern); Andet
sl-SI: Vrsta uglaševalnega sistema za bodhran: Sistem vijakov/imbus ključa; Prečka (notranja); Obroč (notranji); Drugo
hu: Bodhrán hangolórendszer típusa: Csavaros/imbuszos rendszer; Keresztrúd (belső); Gyűrű (belső); Egyéb
nl: Bodhrán stemsysteem: Bout/inbussleutelsysteem; Kruisstang (intern); Ring (intern); Overige
sk-SK: Typ ladiaceho systému bodhránu: Systém skrutiek/imbusových kľúčov; Priečna lišta (vnútorná); Kruh (vnútorný); Iné
it: Tipo di sistema di accordatura del bodhrán: Sistema a bullone/chiave a brugola; Traversa (interna); Anello (interno); Altro
zh-TW: 愛爾蘭手鼓調音系統類型: 螺栓/內六角扳手系統; 橫桿 (內部); 圓環 (內部); 其他